【裁判字號】    97,審訴,3184
【裁判日期】    970930
【裁判案由】    違反森林法
【裁判全文】
臺灣高雄地方法院刑事判決            97年度審訴字第3184號
公  訴  人  臺灣高雄地方法院檢察署檢察官
被      告  丙○○
            甲○○
上列被告等因違反森林法案件，經檢察官提起公訴（97年度偵字
第13259 號），嗣被告等於準備程序進行中就被訴事實為有罪陳
述，經告知簡式審判程序要旨並聽取當事人意見後，本院裁定由
受命法官獨任進行簡式審判程序，並判決如下：
    主  文
丙○○、甲○○結夥二人以上，為搬運贓物，使用車輛竊取森林
副產物，各處有期徒刑捌月，各併科罰金銀元貳仟肆佰元即新台
幣柒仟貳佰元，罰金如易服勞役，均以新台幣壹仟元折算壹日。
    事  實
一、丙○○、甲○○於民國97年5 月3 日6 時許，偕同騎乘未懸
    掛車牌之重型機車各1 部，前往高雄縣茂林鄉林業試驗所六
    龜研究中心所轄南鳳山第10班地，因見該址植有台灣山茶茶
    青，遂共同基於意圖為自己不法所有之犯意聯絡，未經獲得
    主管機關許可，逕以徒手方式結夥竊取森林副產物台灣山茶
    茶青2 包（重量合計29台斤又5 兩，山價為新台幣2400元）
    既遂。得手後乃於同日18時30分許將所竊山茶青捆放於前開
    重型機車欲將之搬運離去，惟於渠2 人先行前往南鳳林道9
    公里處察看之際，旋遭高雄縣政府警察局六龜分局員警李鴻
    男當場盤檢查獲，並循線至上址扣得渠2 人所竊取前開台灣
    山茶茶青2 包，進而查悉上情。
二、案經高雄縣政府警察局六龜分局報請台灣高雄地方法院檢察
    署檢察官偵查起訴。
    理  由
一、本件被告丙○○、甲○○所犯係違反森林法第52條第1 項加
    重竊取森林副產物罪，其法定刑為死刑、無期徒刑、最輕本
    刑為3 年以上有期徒刑以外之罪，於準備程序進行中被告就
    被訴事實為有罪陳述，由法官告知簡式審判程序要旨並聽取
    其與公訴人之意見，經被告同意適用簡式審判程序後，本院
    亦認無不得或不宜改依簡式審判程序進行之處，爰依刑事訴
    訟法第273 條之1 第1 項、第284 條之1 規定裁定進行簡式
    審判程序，合先敘明。
二、上揭事實，業經證人即六龜研究中心人員乙○○及員警李鴻
    男分別於警詢及本院審理中證述綦詳，並有現場查獲照片9
    幀及贓物認領保管單1 紙在卷可稽，復據被告2 人迭於警詢
    、偵查及本院審理中均坦認上情不諱，足徵渠等自白核與事
    實相符，堪予採信。按森林法第52條加重竊取森林主、副產
    物罪應併科之罰金以贓額2 倍以上5 倍以下為其額度，所謂
    「贓額」係指其竊取森林主、副產物之價額，要非指市價而
    言。查被告2 人所竊台灣山茶茶青共計29台斤又5 兩，茲依
    卷附林業試驗所六龜研究中心主副產物價格價格查定書所載
    ，前開台灣山茶茶青市價合計約為7375元、生產成本則為24
    00元，故本院乃認本案有關山價應以上述生產成本作為計算
    被害客體即該項森林副產物之價額為據，遂認被告2 人所竊
    森林副產物贓額應以2400元為當。次者，竊取森林主、副產
    物而有結夥二人以上犯之、及為搬運贓物，使用車輛之情形
    者，應成立森林法第52條所定加重竊取森林主、副產物罪。
    本件被告2 人共同以徒手方式竊取國有森林內種植之台灣山
    茶茶青，進而將之捆放於前開重型機車上欲載運離去，故渠
    等所為應已該當前述森林法所定加重竊取森林副產物罪甚明
    。職是，本件事證明確，被告2 人前揭犯行堪予認定，均應
    依法論科。
三、核被告丙○○、甲○○所為，均係犯森林法第52條第1 項第
    4 款、第6 款加重竊取森林副產物既遂罪。被告2 人就前揭
    犯行彼此間具有犯意聯絡及行為分擔，應論以共同正犯。本
    院分別審酌被告2 人僅因一時貪圖小利而擅自竊取森林副產
    物，破壞森林自然生態，兼衡其犯罪之手段、目的及所生危
    害，又被告丙○○先前同因竊取森林副產物案件，由台灣高
    雄地方法院檢察署檢察官以96年度偵字第13485 號為緩起訴
    處分在案；另被告甲○○亦因涉犯相同案件，由本院以96年
    度簡字第3427號判決判處有期徒刑7 月、緩刑2 年確定等情
    ，有台灣高等法院被告前案紀錄表2 件在卷可憑，是猶不知
    警惕而更行實施本件犯行，雖未構成累犯，然足見渠等法治
    觀念薄弱，惟念其犯罪均知坦承全部犯行，態度良好等一切
    情狀，各量處如主文所示之刑。再者，本件被告2 人所竊森
    林副產物贓額應為2400元一節，業如前述，爰據此核算併科
    該贓額3 倍之罰金即7200元（即銀元2400元），並就罰金部
    分依刑法第42條第3 項規定諭知易服勞役折算標準，以資懲
    儆。
據上論斷，應依刑事訴訟法第273 條之1 第1 項、第299 條第1
項前段，森林法第52條第1 項第4 款、第6 款，刑法第11條前段
、第28條、第42條第3 項，判決如主文。
中    華    民    國    97    年    9     月    30    日
                  刑事第七庭  法  官    陳明呈
以上正本證明與原本無異。
如不服本判決應於收受本判決後10日內向本院提出上訴書狀，並
應敘述具體理由，如未敘述上訴理由者，應於上訴期間屆滿後20
日內補提理由書狀於本院（均須按他造當事人之人數附繕本）「
切勿逕送上級法院」。
中    華    民    國    97    年    9     月    30    日
                              書記官    張琇晴
附錄本判決論罪科刑之法條：
森林法第52條(加重竊取森林主、副產物罪)
竊取森林主、副產物而有左列情形之一者，處6 月以上5 年以下
有期徒刑，併科贓額2 倍以上5 倍以下罰金：
  一、於保安林犯之者。
  二、依機關之委託或其他契約，有保護森林義務之人犯之者。
  三、於行使林產採取權時犯之者。
  四、結夥二人以上或僱使他人犯之者。
  五、以贓物為原料，製造木炭、松節油、其他物品或培植菇類
      者。
  六、為搬運贓物，使用牲口、船舶、車輛，或有搬運造材之設
      備者。
  七、掘採、毀壞、燒燬或隱蔽根株，以圖罪跡之湮滅者。
  八、以贓物燃料，使用於礦物之採取，精製石灰、磚瓦或其他
      物品之製造者。
前項未遂犯罰之。
第1項第5款所製物品，以贓物論，沒收之。


司法院資訊處製作；財團法人民間司法改革基金會備份。
